臺灣臺北地方法院民事判決　九十一年度訴字第一六七三號
　　原　　　告　乙○○
　　被　　　告　甲○○
右當事人間請求返還借款事件，本院判決如左：
    主    文
被告應給付原告新台幣壹佰壹拾萬元，及自民國九十年十二月十九日起至清償日止，
按年息百分之五計算之利息。
訴訟費用由被告負擔。
    事    實
甲、原告方面：
一、聲明：如主文第一項所示。
二、陳述：被告於民國八十九年十月至九十年二月間，計向原告借款新台幣（下同）
    一百十萬元，約定九十年十二月十八日清償，詎被告屆期不還，屢經催討，置之
    不理，為此訴請判決如訴之聲明所示。
三、證據：提出借據影本一份、轉帳明細影本一份、國內匯款申請書影本二份、存款
    取款憑條影本二份、台新銀行存摺及進出明細影本一份為證。
乙、被告方面：
一、聲明：駁回原告之訴。
二、陳述：對原告主張其有轉帳二筆款項（即八十九年十月二十四日之五十五萬元、
    八十九年十一月二十一日之四十四萬五千零九十三元）予伊，及伊有使用其提款
    卡提領二筆款項（即八十九年十月十九日提領五千元、九十年二月七日提領一千
    八百零七元），及原告所提借據上伊簽名為真正之事實均不爭執，惟該等款項都
    是原告交予伊投資股票，並非伊向原告借款。
    理    由
一、按訴狀送達後，原告不得將原訴便更或追加他訴，但擴張或減縮應受判決事項之
    聲明者，不在此限，民事訴訟法第二百五十五條第一項第三款定有明文。本件原
    告原起訴請求被告給付一百十萬元及自八十九年十月十八日起至清償日止，按年
    息百分之五計算之利息，嗣於訴訟進行中變更請求被告給付一百十萬元及自九十
    年十二月十九日起至清償日止，按年息百分之五計算之利息，核其所為係屬減縮
    應受判決事項之聲明，依上揭說明，應予准許，合先敘明。
二、原告起訴主張：被告於八十九年十月至九十年二月間，計向原告借款一百十萬元
    ，約定九十年十二月十八日清償，詎被告屆期不還，屢經催討，置之不理，為此
    求為判命被告給付一百十萬元及自九十年十二月十九日起算之法定遲延利息。
    被告則以：該等款項都是原告交予伊投資股票，並非伊向原告借款等語，資為抗
    辯。
三、原告主張被告於八十九年十月至九十年二月間，計向原告借款一百十萬元，約定
    九十年十二月十八日清償之事實，業據其提出借據、轉帳明細、國內匯款申請書
    、存款取款憑條、台新銀行存摺及進出明細為證。被告對於原告有轉帳二筆款項
    （即八十九年十月二十四日之五十五萬元、八十九年十一月二十一日之四十四萬
    五千零九十三元）予伊，及伊有使用其提款卡提領二筆款項（即八十九年十月十
    九日提領五千元、九十年二月七日提領一千八百零七元），及原告所提借據上伊
    簽名為真正等情並不爭執，雖以前開情詞置辯而否認兩造間有系爭借貸關係，惟
    查：
（一）依卷附九十年十一月二十七日之系爭借據明載「甲○○小姐向本人（即原告）
      借款新台幣壹佰壹拾萬元整，于提借日起每月付于本人乙○○壹萬伍仟元為利
      息，雙方言明訂於九十年十二月十八日為年度到期日，將歸還所欠之借款壹佰
      壹拾萬元，恐口無憑，特立此據。」，且被告對其上伊之簽名真正亦不爭執等
      情，堪認該借據為真正，被告辯稱：裡面內容不是這樣，內容我完全沒看云云
      ，有違常情，尚難採信。原告主張被告向其借款一百十萬元未還，應可採信。
（二）原告主張其交予被告之款項情形為：八十九年十月二十四日轉帳予被告五十五
      萬元、八十九年十一月二十一日轉帳予被告四十四萬五千零九十三元，及將已
      之提款卡交予被告分別於八十九年十月十九日提領五千元、九十年二月七日提
      領一千八百零七元之事實，為被告所不爭執，並有轉帳明細、國內匯款申請書
      、存款取款憑條、台新銀行存摺及進出明細為證，堪信為真正。又原告供稱上
      開金額合計未達一百十萬元部分，係為利息乙節，不僅有前揭借據載明約定利
      息為憑，且與一般借款均有付息之常情亦相符，應屬可信。被告辯稱：該等款
      項都是原告交予伊投資股票，並非伊向原告借款云云，無法舉證以實其說，難
      以採信。準此，兩造既有借貸之合意，且原告已將借款交付被告，兩造間之借
      貸契約業已成立。按消費借貸之借用人應於約定期限內，返還與借用物種類、
      品質、數量相同之物，民法第四百七十八條前段定有明文。如前所述，系爭借
      款債務已屆清償期，原告自得請求被告返還尚欠借款。
四、從而，原告本於消費借貸之法律關係，請求被告給付一百十萬元及自清償期之翌
    日即九十年十二月十九日起至清償日止，按年息百分之五計算之法定遲延利息，
    依法即無不合，應予准許。
五、結論：本件原告之訴為有理由，依民事訴訟法第七十八條，判決如主文。
中　　　華　　　民　　　國　　九十一　　年　　　五　　　月　　十七　　　日
　　　　　　　　　　　　　　　　　　　　　　民事第二庭法　　　官　曾部倫
右為正本係照原本作成。
如對本判決上訴，須於判決送達後廿日內向本院提出上訴狀。
中　　　華　　　民　　　國　　九十一　　年　　　五　　　月　　十七　　　日
　　　　　　　　　　　　　　　　　　　　　　　　　　　法院書記官　柯月英
